【裁判字號】    95,簡上,53
【裁判日期】    950720
【裁判案由】    損害賠償
【裁判全文】
臺灣士林地方法院民事判決              95年度簡上字第53號
上  訴  人  甲○○
被上訴人    乙○
上列當事人間請求損害賠償事件，上訴人對於中華民國95年2月
27日本院士林簡易庭95年度士簡字第194號第一審判決提起上訴
，本院於民國95年7月6日言詞辯論終結，判決如下：
    主  文
上訴駁回。
第二審訴訟費用由上訴人負擔。
    事實及理由
一、本件被上訴人，未於言詞辯論期日到場，核無民事訴訟法第
    386 條所列各款之情形，爰依上訴人聲請，由其一造辯論而
    為判決。
二、本件上訴人起訴主張：其於民國94年7 月19日上午8 時許，
    駕駛車牌號碼DU-7955 號自小客車沿台北市○○○路○ 段北
    往南行駛，行經中央北路4 段48號前，遭被上訴人所駕駛之
    車牌號碼2A-6156 號自小客車，由桃源國中駛出後左轉進入
    中央北路4 段碰撞，致其再撞及停放於路邊之第三人粟志清
    所有車牌號碼RZ-0788 號自小客車，其因此受有支出修車費
    新台幣（下同）70,500元，及賠償第三人粟志清修車費用
    39,000元之損害，爰依侵權行為損害賠償請求權及連帶債務
    之內部責任分擔，請求被上訴人給付109,500 元等情。並聲
    明：被上訴人應給付上訴人109,500 元，及自起訴狀繕本送
    達翌日起至清償日止，按週年利率5%計算之利息；上訴人則
    以：其確駕車於上揭時地與上訴人所駕車輛發生碰撞，惟其
    並無過失，因其所駕車輛已完成左轉後始遭上訴人由後撞及
    ，故其就車禍發生並無過失，上訴人請求其賠償損害並無理
    由，且上訴人請求之DU-7955 號車之修理費用過高等語置辯
    。
三、本件原審對於上訴人之請求，判決被上訴人應給付上訴人
    19,997元，及自95年1 月13日起至清償日止，按週年利率5%
    計算之利息（此部分未據被上訴人上訴聲明不服，已告確定
    ），並駁回其餘之訴，復就上訴人勝訴部分為假執行之宣告
    ，上訴人就其不利部分聲明不服，並聲明：(一)原判決不利上
    訴人部分廢棄；(二)被上訴人應再給付上訴人89,503元，及自
    起訴狀繕本送達翌日起至清償日止，按週年利率5%計算之利
    息；被上訴人則於準備程序中聲明：駁回上訴。
四、兩造所不爭執之事項：
  (一)上訴人於94年7 月19日上午8 時許，駕駛車牌號碼DU-7955
    號自小客車沿台北市○○○路○ 段北往南行駛，行經中央北
    路4 段48號前，遭被上訴人所駕駛之車牌號碼2A-6156 號自
    小客車，由桃源國中駛出後左轉進入中央北路4 段時，上訴
    人之車左前方與被上訴人所駕車輛右後方發生碰撞後，再撞
    及停放於路邊之第三人粟志清所有車牌號碼RZ-0788 號自小
    客車。
  (二)DU-7955 號車係1999年5 月出廠。
  (三)RZ-0788號因本件車禍之修車費39,000元。
五、本件之爭點：(一)就本件車禍發生被上訴人有無過失責任，如
    被上訴人有過失，上訴人是否與有過失？(二)DU-7955 號車輛
    因本件車禍之修車費若干？(三)上訴人所賠償RZ-0788 號39,
    000 元之修車費，可否依侵權行為損害賠償請求權向被上訴
    人請求賠償？茲析述如下：
  (一)就本件車禍發生被上訴人有無過失責任，如被上訴人有過失
    ，上訴人是否與有過失？經查：
    按汽車行駛至交岔路口，轉彎車應讓直行車先行，但直行
      車尚未進入交岔路口，而轉彎車已達中心處開始轉彎，直
      行車應讓轉彎車先行；汽車在同一車道行駛時，除擬超越
      前車外，後車與前車之間應保持隨時可以煞停之距離；汽
      車行駛時，駕駛人應注意車前狀況及兩車併行之間隔，並
      隨時採取必要之安全措施，道路交通安全規則第102 條第
      1 項第6 款、第94條第1 項、第3 項分別定有明文。
    上訴人於94年7 月19日上午8 時許，駕駛車牌號碼DU-795
      5 號自小客車沿台北市○○○路○ 段北往南行駛，行經中
      央北路4 段48號前，遭被上訴人所駕駛之車牌號碼
      2A-6156 號自小客車，由桃源國中駛出後左轉進入中央北
      路4 段時，上訴人之車左前方與被上訴人所駕車輛右後方
      發生碰撞後，再撞及停放於路邊之第三人粟志清所有車牌
      號碼RZ-0788 號自小客車，為兩造所不爭執之事實，已如
      前述，觀諸卷附道路交通事故現場圖，上訴人車輛與被上
      訴人車輛發生碰撞再撞及停放於路邊之第三人車輛後，上
      訴人車輛之右側車頭距右側人行道邊緣1.5 公尺，右側車
      尾則距右側人行道邊緣2.7 公尺，右側車尾距中央北路4
      段48號前之人行道邊緣為10.5公尺，雖現場並無明顯煞車
      痕及落土，然可推知兩造所駕車輛之碰撞地點當在上開第
      三人車輛停放位置附近，亦即兩造所駕車輛距離桃源國中
      與中央北路4 段交岔路口已有十數公尺之遙，以被上訴人
      所稱斯時其時速約為十幾至二十幾公里，上訴人所駕車輛
      時速則由35公里加速至51公里等情，上訴人所駕車輛是否
      於被上訴人所駕車輛於上開交岔路口中心處開始轉彎前即
      已進入該交岔路口，已非無疑，縱上訴人所駕車輛於被上
      訴人所駕車輛開始轉彎前即已進入該交岔路口，而被上訴
      人未讓上訴人先行，然兩車行至上開肇事地點已有十數公
      尺，足認縱被上訴人有未讓上訴人車輛先行之事實，亦與
      本件車禍之發生無因果關係。且以本件車禍肇事地點距離
      交岔路口已有十數公尺，參以卷附照片，上訴人所駕車輛
      之左前葉與被上訴人所駕車輛之右後車燈部分發生碰撞，
      當認斯時被上訴人所駕車輛在上訴人所駕車輛左前方，且
      應已完成左轉而呈直行，揆諸前揭規定，應係上訴人駕車
      未注意車前狀況及兩車併行之距離致釀本件車禍，被上訴
      人就本件車禍之發生應無過失。至上訴人雖辯稱：以兩造
      所駕車輛碰撞位置以觀，被上訴人所駕車輛必未完成左轉
      ，且傾斜角度大於70度云云，然以兩造車輛行駛之中央北
      路4 段外側車道寬5.6 公尺，上訴人駕車行駛於被上訴人
      車輛之右後方，上訴人所駕車輛左前葉與被上訴人所駕車
      輛之右後車燈處發生碰撞，並無違經驗法則之處，反係上
      訴人所辯被上訴人所駕車輛距離交岔路口既已有十數公尺
      遠，車身仍呈70度以上之傾斜，於與上訴人所駕車輛發生
      碰撞後即得迅速扭正呈直行方式靜止，與常理有違，而不
      足採。
    綜上所述，被上訴人就本件車禍之發生並無過失，反係上
      訴人就本件車禍有未注意車前狀況及兩車併行間隔之過失
      。
  (二)被上訴人就本件車禍之發生既無過失，已如前述，則本件其
    餘爭點即無再予論述之必要，附此敘明。
六、被上訴人就本件車禍之發生既無過失，已如前述，則上訴人
    依侵權行為損害賠償請求權及連帶債務內部分擔之規定，訴
    請被上訴人賠償損害，並無理由，應予駁回。原審就上訴人
    請求超過19,997元及法定遲延利息部分（此部分因被上訴人
    未上訴聲明不服，已告確定，本院就此部分無由審究）判決
    敗訴，及駁回其假執行之聲請，並無不合。上訴意旨指摘原
    判決不當，求予廢棄改判，為無理由，應予駁回。
七、本件事實已臻明確，兩造其餘攻擊防禦方法及證據經予審酌
    ，於訴訟判決結果不生影響，爰不再逐一論述。
八、據上論結，本件上訴為無理由，依民事訴訟法第436 條之1
    第3 項、第449 條第1 項、第78條、第463 條、第385 條第
    1 項前段，判決如主文。
中    華    民    國    95    年    7     月    20    日
                  民事第二庭  審判長法  官  陳介源
                                    法  官  梁哲瑋
                                    法  官  方彬彬
以上正本證明與原本無異。
本件判決不得上訴。
中    華    民    國    95    年    7     月    24    日
                                    書記官  王玉雙


司法院資訊處製作；財團法人民間司法改革基金會備份。
